臺灣高雄地方法院刑事判決　　　　　　　93年度訴字第1498號
公　訴　人　臺灣高雄地方法院檢察署檢察官
被　　　告　乙○○　男　38歲.
右　1　 人　戴國石律師
選任辯護人　蔡吉記律師
被　　　告　丙○○　男　29歲（民國65年5月9日生）
右　1　 人　劉新安律師
選任辯護人
被　　　告　甲○
右　1　 人　陳嘉銘律師
選任辯護人
被　　　告　己○○　男　53歲（民國40年9月7日生）
被　　　告　丁○○　男　27歲（民國67年4月4日生）
右　1　 人　蘇精哲律師
選任辯護人　洪世崇律師
　　　　　　梁智豪律師
被　　　告　辛○○　男　33歲（民國61年1月10日生）
　　　　　　　　　　樓
　　　　　　壬○○　男　34歲（民國60年1月5日生）
　　　　　　癸○○　男　33歲（民國60年12月18日生）
右3 人共同　劉新安律師
選任辯護人
上列被告等因違反槍砲彈藥刀械管制條例等案件，經檢察官提起
公訴（93年度偵字第3281、6530號），本院判決如下：
    主  文
乙○○、丙○○、甲○、己○○、丁○○、辛○○、壬○○、癸○○均無罪。
    理  由
一、公訴意旨略以被告乙○○見國內甫開放重型機車進口，思重
    型機車之買賣有利可圖，乃與在高雄縣鳳山市○○路9 號開
    設高轉速機車行之姐被告甲○、己○○共同基於意圖為自己
    不法所有並以之為業之犯意聯絡，推由被告乙○○出面尋找
    前往日本竊取重型機車之人，被告乙○○乃於92年9 月間，
    在台南某不詳地點，與被告庚○○、戊○○（以上2 人由本
    院另行審理）及綽號「香蕉」者共同基於常業竊盜之犯意聯
    絡，約定由其3 人負責在日本國竊取重型機車並加以拆解，
    以機車零件之名義報關進口運回臺灣，重新組裝成完整之機
    車後，再交由被告乙○○、甲○、己○○共同變賣牟利，事
    成之後，被告戊○○可取得15萬元。被告庚○○、戊○○、
    綽號「香蕉」3 人即於92年10月1 日出境前往日本，並於92
    年10月1 日至同月8 日間，在日本國之不詳地點竊取重型機
    車33輛，得手後將之拆解成機車零件運回台灣，重新組裝後
    變賣圖利。被告庚○○出售其中5 部重型機車得款55萬元，
    其與綽號「香蕉」者各取得20萬元，被告戊○○則取得15萬
    元，其餘贓車則由被告乙○○、甲○、己○○變賣圖利。被
    告乙○○、甲○、己○○3 人食髓知味，復承前常業竊盜之
    共同犯意聯絡，並以相同手法，由被告乙○○出面於92年9
    月間，先請被告丙○○尋找前往日本竊取重型機車之人，並
    允諾被告丙○○得共同出售贓車牟利及以6 萬元之代價僱用
    前往日本竊車之人，被告丙○○貪圖不法利益，遂答應之，
    並接續在高雄某處，將此作案內容告知被告辛○○後，再由
    被告辛○○邀被告壬○○、癸○○等人一同前往日本，被告
    辛○○、壬○○、癸○○均明知前往日本之目的在於竊取重
    型機車，將之拆解後再運回台灣重新組裝變賣圖利，仍為貪
    圖6 萬元而答應之。被告乙○○於同年10月間，亦在台南市
    ○○路上某處，同時遊說具有改造機車技能之被告丁○○前
    往日本負責拆解竊得之重型機車及偽造引擎號碼，並照料其
    他前往日本竊車之人，被告丁○○亦為貪圖6 萬元而答應之
    ；被告丁○○、辛○○、壬○○、癸○○4 人遂於92年11月
    19日上午先到被告丙○○家中會合，並均知悉到日本之後，
    由被告辛○○、壬○○負責竊取重型機車，被告丁○○、癸○○則負責拆解竊得之贓車，其4 人該日出境前往日本國之
    後，迄92年12月16日止，即由被告辛○○、壬○○2 人在日
    本國之不詳地點竊取重型機車共41輛，得手後，交由被告丁○○及被告癸○○拆解、包裝、偽造引擎號碼。經警於93年
    1 月7 日15時許，在財政部高雄關稅局進口貨櫃場查獲被告
    己○○委託不知情之駱英宗以彰秀貿易有限公司名義進口之
    重型機車引擎及零組件（進口櫃號ＷＨＬＵ0000000
    號），並扣得日本進口重型機車引擎38顆、日本進口重型機
    車配備及零件8 大包 (太空包)， 於同年1 月8 日20時許，
    經被告丁○○主動交出另1 顆「本田」６００ＣＣ機車引擎
    ，及分別於同年1 月13日1 時50分許、同年1 月19日16時40
    分許，經被告丙○○主動交出該批進口重型機車之骨架34台
    、另1 顆「阿帕利」１２５ＣＣ機車引擎，始循線查獲被告
    乙○○、丙○○、甲○、己○○、丁○○、辛○○、壬○○
    、癸○○。因認被告乙○○、丙○○、甲○、己○○、丁○○、辛○○、壬○○、癸○○所為，係涉刑法第322 條之常
    業竊盜罪嫌等語。
二、按我國刑法原則上採屬地主義，我國人民在中華民國領域外
    除犯刑法第5 、6 條所列舉之各罪，或犯其最輕本刑為3 年
    以上有期徒刑之罪，仍有我國刑法之適用外，僅於其在中華
    民國領域內犯罪時，始有我國刑法之適用，此觀之刑法第3
    、5 、6 、7 條之規定甚明。
三、經查本件上開公訴意旨所指訴被告乙○○、丙○○、甲○、
    己○○、丁○○、辛○○、壬○○、癸○○8 人所為，係涉
    刑法第322 條之常業竊盜罪嫌，並非屬刑法第5 條、第6條
    所規定之各罪，其法定刑亦非刑法第7 條所定之最輕本刑3
    年以上有期徒刑之罪，又依公訴人所指訴之上開被告等人之
    犯罪事實，其犯罪之行為及結果均在日本，並非在我國領域
    內，核之上開說明，自無我國刑法之適用，故被告8 人此部
    分之犯行，應由本院為無罪判決之諭知。
據上論斷，應依刑事訴訟法第301 條第1 項，判決如主文。
中　　華　　民　　國　　94　　年　　6 　　月　　24　　日
                  刑事第六庭    審判長法　官  蔡國卿
                                      法  官  楊筑婷
                                      法  官  林俊寬
以上證明與原本無異。
如不服本判決，應於判決送達後10日內，向本院提出上訴狀。
中　　華　　民　　國　　94　　年　　6 　　月　　24　　日
                                      書記官  蔡淑貞
